# intern-test

## Bienvenidos

Este repositorio fue creado para evaluar diferentes habilidades entre los postulantes a prácticas I, II y profesionales en [Agro Space](https://agrospace.cl) y [Bloom Aler](https://bloomalert.com) 

A continuación se presentan ciertos ejercicios que evalúan su comprensión en las áreas de:

  1. Manipulación de datos satelitales y capas vectoriales 
  2. Análisis y visualización de datos
  3. Interpretación de resultados
  4. Creación de cartografías
  5. Desarrollo informático general
  
## Introducción

La geomática es un área de la ciencia que utiliza objetos espacialmente distruibidos (rasters y vectores) para tomar desiciones en relación su comportamiento en el espacio. La percepción remota y los sistemas de información geográfica (SIG) son dos disciplinas de esta temática que sirven para caracterizar el medio ambiente y otras áreas similares. 

En este práctico, usted deberá analizar una serie temporal de datos satelitales y extraer la información asociada a polígonos o capas vectoriales (.shapefiles o .geojson). Los datos satelitales corresponden a matrices o raster de pixeles, con valores de una variable en espécifico. 


## Ejercio

```{r,include=FALSE}
library(raster)
shape = sf::st_read(paste0("shape/", "agrospace_piloto.geojson"))
rs2 = raster::raster(paste0("raster/", "agrospace_piloto_2020-11-09.tif"))

```

```{r}
plot(rs2)
plot(shape)
```


que deberán ser completados en 24 horas para su evaluación. 